fi: Koti ja puutarha > Keittiö ja ruokailu > Keittiövälineet ja tarvikkeet > Ruuan särkijät > Hummeri- ja rapupihdit: Rapupihdit; Hummeripihdit
hr-HR: Dom i vrt > Kuhinja i blagovaonica > Kuhinjski alati i pribor > Kliješta za hranu > Kliješta za jastoge i rakove: Kliješta za rakove; Kliješta za jastoge
it: Casa e giardino > Cucina e pranzo > Strumenti e utensili cucina > Tritatutto > Pinze per aragoste e granchi: Pinze per granchi; Pinze per aragoste
ro-RO: Casă și grădină > Bucătărie și sufragerie > Instrumente și ustensile de bucătărie > Dispozitive pentru zdrobit > Clești pentru homar și crab: Clești pentru crab; Clești pentru homar
es: Casa y jardín > Cocina y comedor > Herramientas y utensilios de cocina > Tenazas para alimentos > Pinzas para mariscos: Pinzas para cangrejos; Pinzas para langostas
fr: Maison et jardin > Arts de la table et arts culinaires > Ustensiles et accessoires de cuisine > Écraseurs à aliments > Pinces à crustacés: Pinces à crabe; Pinces à homard
sl-SI: Dom in vrt > Kuhinja in jedilnica > Kuhinjska orodja in pripomočki > Klešče za hrano > Klešče za jastoge in rake: Klešče za rake; Klešče za jastoge
ja: ホーム・ガーデン > キッチン・ダイニング > キッチン用品・調理器具 > 殻割り器 > カニ・ロブスター殻割り機: カニ殻割り器; ロブスター殻割り器
ru: Дом и сад > Кухня и сервировка стола > Кухонная утварь > Орехоколы и щипцы для лобстеров и крабов > Щипцы для лобстеров и крабов: Щипцы для крабов; Щипцы для лобстеров
nb: Hjem og hage > Kjøkken og spiserom > Kjøkkenverktøy og bestikk > Knekkeverktøy > Hummer- og krabbetenger: Krabbetenger; Hummertenger
de: Heim & Garten > Küche & Esszimmer > Küchenhelfer & -utensilien > Spezialbesteck & Nussknacker > Hummer- & Krebszangen: Krebszangen; Hummerzangen
cs: Dům a zahrada > Kuchyně a jídelny > Kuchyňské nástroje a vybavení > Kleště na potraviny > Kleště na humry a kraby: Kleště na kraby; Kleště na humry
pl: Dom i ogród > Kuchnia i jadalnia > Narzędzia i sprzęty kuchenne > Szczypce do rozłupywania > Szczypce do rozłupywania homarów i krabów: Szczypce do rozłupywania krabów; Szczypce do rozłupywania homarów
vi: Nhà và vườn > Phòng bếp và phòng ăn > Dụng cụ nhà bếp > Kềm tách vỏ, kẹp cua > Đồ kẹp càng cua: Kìm kẹp càng cua; Đồ kẹp tôm hùm
zh-CN: 家居与园艺 > 厨房/餐厅 > 厨房工具/用具 > 食品夹 > 龙虾钳/螃蟹钳: 螃蟹钳; 龙虾钳
th: บ้านและสวน > ห้องครัวและการรับประทานอาหาร > เครื่องมือและเครื่องใช้ในครัว > ที่หนีบก้ามปู > ที่แกะกุ้งมังกรและปู: ที่แกะปู; ที่แกะกุ้งมังกร
lt-LT: Namai ir sodas > Virtuvė ir valgomasis > Virtuvės įrankiai > Maisto spaustukai > Omarų ir krabų spaustukai: Krabų spaustukai; Omarų spaustukai
hu: Otthon és kert > Konyha és étkező > Konyhai eszközök és edények > Ételkekszek > Homár- és rákkekszek: Rákkekszek; Homárkekszek
sk-SK: Dom a záhrada > Kuchyňa a jedáleň > Kuchynské náradie a riad > Kliešte na jedlo > Kliešte na homáre a kraby: Kliešte na kraby; Kliešte na homáre
bg-BG: Дом и градина > Кухня и трапезария > Кухненски инструменти и прибори > Трошачки за храна > Трошачки за омари и раци: Трошачки за раци; Трошачки за омари
sv: Hem och trädgård > Kök och matsal > Köksverktyg och köksgeråd > Matknäckare > Hummer- och krabbknäckare: Krabbkloknäckare; Hummerknäckare
ko: 가정/원예 용품 > 주방/식탁 > 주방용품 > 식품 크래커 > 랍스터 & 게 크래커: 게 크래커; 랍스터 크래커
zh-TW: 居家和庭園 > 廚房與餐廳 > 廚房工具和用具 > 剝殼器/鉗子 > 龍蝦/螃蟹鉗: 剝殼器; 龍蝦鉗
en: Home & Garden > Kitchen & Dining > Kitchen Tools & Utensils > Food Crackers > Lobster & Crab Crackers: Crab Crackers; Lobster Crackers
pt-BR: Casa e jardim > Produtos de cozinha e aparelhos de jantar > Ferramentas e utensílios de cozinha > Moedores de alimentos > Quebradores de lagostas e caranguejos: Quebradores de caranguejos; Quebradores de lagostas
tr: Ev ve Bahçe > Mutfak ve Yemek > Mutfak Gereçleri ve Aletleri > Yiyecek Parçalayıcılar > Istakoz ve Yengeç Parçalayıcılar: Yengeç Parçalayıcılar; Istakoz Parçalayıcılar
pt-PT: Casa e jardim > Cozinha e refeições > Ferramentas e utensílios de cozinha > Abridores/descascadores > Descascador de lagosta e caranguejo: Descascadores de caranguejo; Descascadores de lagosta
da: Hjem og have > Køkken og spisestue > Køkkenredskaber > Spisekiks > Hummer- og krabbeknækkere: Krabbeknækkere; Hummerknækkere
nl: Huis en tuin > Keuken en eetkamer > Keukengereedschap > Voedselkrakers > Kreeft- en krabbenkrakers: Krabbenkrakers; Kreeftkrakers
el: Σπίτι & κήπος > Κουζίνα & τραπεζαρία > Εργαλεία & σκεύη κουζίνας > Θραύστες φαγητού > Θραύστες αστακού & καβουριού: Θραύστες καβουριού; Θραύστες αστακού